【裁判字號】    98,交抗,2568
【裁判日期】    981030
【裁判案由】    違反道路交通管理處罰條例
【裁判全文】
臺灣高等法院交通事件裁定            98年度交抗字第2568號
抗  告  人
即受處分人  甲○○
上列抗告人即受處分人因違反道路交通管理處罰條例案件，不服
臺灣板橋地方法院，中華民國98年9月18日所為裁定（98年度交
聲字第1779號），提起抗告，本院裁定如下：
    主  文
抗告駁回。
    理  由
一、原裁定意旨略以：抗告人即受處分人甲○○矢口否認於民國
    （下同）98年1月9日下午3時10分許，於臺北縣永和市○○
    路○段1巷內有「停車車種不依規定（機車格）」之違規行為
    ，並辯稱：該汽車停車格於舉發日時該停車格並非為完成之
    機車格。本違規案件，顯為該自小客車於停車時，該停車格
    為汽車格無誤，但施工單位卻於自小客車仍停於該汽車停車
    格時即予施工，且施工與變更用途亦尚未完成，請求撤銷原
    處分云云。惟查：依原審職權函調之舉發採證照片所示，拖
    吊前照片中顯示，抗告人汽車所停格線範圍內，在汽車位置
    下方地面繪有數條白實線；拖吊中照片，則顯示抗告人汽車
    原停放位置係小型格，顯非供小型車停放；綜觀上開照片，
    格線平直整齊，顯難想像有施工單位能在抗告人汽車停放該
    處時施工繪製格線，且能完全避開抗告人汽車車身、車輪而
    繪製其下、毫無沾染，足認上開路段之停車格內之車輛停放
    線早已在抗告人停車前繪設完成，是抗告人之辯稱顯無可採
    。再依上開格線為白實線，極為清晰，易於辨認，該停車格
    顯已非屬「小型車停車格」之型態，知悉交通規則、具備大
    小判斷能力之人，應得認知無誤。從而，臺北縣政府警察局
    永和分局98年4月17日北縣警永交字第0980012101號覆函所
    稱：上開路段之停車格係機車停車格並於97年10月28日由臺
    北縣政府交通局施作繪設，且抗告人之所有之上開自小客車
    確停放於機車格中等情，當屬可信。是本件停車格顯非供汽
    車停放，抗告人自承居住於該處，有聲明異議狀可憑，其對
    於住家周邊施工狀態、可停放車輛之位置應知之甚詳，仍違
    規停放上開車輛，明顯違反道路交通管理處罰條例第56條第
    1項第9款之規定，事後空言辯稱係於停妥後始施工繪線，因
    而無端遭到舉發云云，所辯並無可採。本件抗告人之異議為
    無理由，應予駁回等語。
二、抗告意旨略以：抗告人所停之停車格，車身部分下方已被劃
    上2條實線，而屬汽車前後輪部分，則因抗告人汽車前後輪
    擋住而無法施工畫線；因汽車車身部分離地面仍有一段距離
    ，汽車停於其上而強行師繪實屬可行，且抗告人汽車車輪外
    側亦有施作白漆之沾染；況該停車格亦非屬「正常機車格」
    。又抗告人未必會主動對住家周邊施工狀態「知之甚詳」，
    該停車格巷子為雙頭活巷，巷口亦非為週邊住家唯一出入口
    ，施工單位應先張貼公告於公佈欄或車主的車窗，而警察執
    法單位應先通知車主移置，而非欲施工即直接開單拖吊云云
    。
三、經查：
（一）按「汽車駕駛人停車，有停車時間、位置、方式、車種不
      依規定情形者，處新臺幣（下同）600元以上1,200元以下
      罰鍰」，道路交通管理處罰條例第56條第1項第9款定有明
      文。次按車輛停放線，用以指示車輛駕駛人停放車輛之位
      置與範圍，小型車之車輛停放線長5或6公尺，寬為2至2.5
      公尺，交通標誌號誌標線設置規則第190條亦有明文。
（二）查，抗告人所有之車號2N－3976號自用小客車，於98年1
      月9日下午3時10分許，在臺北縣永和市○○路○段1巷內因
      有「停車車種不依規定（機車格）」之違規行為，經臺北
      縣政府警察局永和分局永和交通隊員警掣單逕行舉發，並
      有臺北縣政府警察局北縣警交大字第C00000000號舉發違
      反道路交通管理事件通知單影本、臺北縣政府98年1月9日
      （96）北縣警拖字第217660號自行收納款項統一收據、交
      通部公路總局臺北區監理所北監自裁字第裁40-C00000000
      號違反道路交通管理事件裁決書影本、郵政劃撥儲金存款
      收據影本、交通部公路總局臺北區監理所98年2月25日北
      監自字第0986004528號、98年4月9日北監自字第
      0982006715號、98年4月29日北監自字第0986012769號、
      98年2月4日北監自字第0982001536號、98年6月3日北監自
      字第0982010895號、98年7月7日北監自字第0982012700號
      函影本、交通部公路總局臺北區監理所送達證書影本、臺
      北縣政府警察局永和分局98年2月13日北縣警永交字第
      0980004044號、98年4月17日北縣警永交字第0980012101
      號、98年2月13日北縣警永交字第0980004044號、98年7月
      13日北縣警永交字第0980022297號、98年7月22日北縣警
      永交字第0980023843號、98年7月21日北縣警永交字第
      0980023225號函影本、臺北縣政府交通局98年6月10日北
      交營字第0980458576號函影本、舉發採證照片2張在卷可
      稽，是抗告人違規停車之行為堪予認定。
（三）抗告人固不否認其所有之上開自用小客車於上開時、地停
      車，惟辯稱該停車格非機車停車格，無「停車車種不依規
      定」之違規云云。然據卷附之採證照片2張（見原審卷第
      45頁）及抗告人所提出之現場照片1張（見原審卷第13頁
      ），可得知抗告人其所有之上開自用小客車於上開時、地
      停放時，其車身之下方已劃有機車格位，且該等機車格位
      之格線平直整齊，殊難想像施工單位能無損害抗告人所有
      上開自用小客車底部而完整繪製格線。再者，縱抗告人所
      有上開自用小客車之前輪、後輪所在位置，於員警掣單逕
      行舉發抗告人違規停車行為時，雖尚未分別繪製格線成為
      機車格位，然抗告人停放其所有上開自用小客車地點之前
      、後方之地面上均繪有機車格位，橫諸一般人之日常生活
      經驗，整體觀之抗告人停放其所有上開自用小客車之位置
      ，即可得知該處所繪製之停車格位均應屬機車格位，而非
      為汽車格位，要無疑義，是抗告人所辯該停車格非機車停
      車格云云，實無可採。另抗告人稱施工單位應先張貼公告
      ，而非欲施工即直接開單拖吊云云，惟該處停車格已於97
      年10月28日由臺北縣政府交通局施作繪設成機車格位，非
      抗告人為警舉發違規行為時始施作繪設成機車格位，有臺
      北縣政府警察局永和分局98年2月13日北縣警永交字第
      0980004044號、98年4月17日北縣警永交字第0980012101
      號函附卷可稽。是抗告人上開各節所辯稱均不足為採，為
      無理由，抗告人違規停車行為，足堪認定。原審因以原處
      分機關依道路交通管理處罰條例第56條第1項第9款規定裁
      處抗告人罰鍰600元，於法有據，而駁回異議。核其認事
      用法，均無違誤。抗告意旨猶執陳詞，指摘原裁定不當，
      為無理由，其抗告應予駁回。
據上論結，應依道路交通案件處理辦法第26條，刑事訴訟法第
412條，裁定如主文。
中    華    民    國    98    年    10    月    30    日
                  刑事第二十庭審判長法  官  楊貴雄
                                    法  官  周明鴻
                                    法  官  林銓正
以上正本證明與原本無異。
不得再抗告。
                                    書記官  張淨
中    華    民    國    98    年    11    月    3     日


司法院資訊處製作；財團法人民間司法改革基金會備份。
